【裁判字號】    92,訴,15
【裁判日期】    920207
【裁判案由】    偽造文書等
【裁判全文】
台灣苗栗地方法院刑事判決                            九十二年度訴字第一五號
    公  訴  人  臺灣苗栗地方法院檢察署檢察官
    被      告  甲○○
                丙○○
右列被告等因偽造文書等案件，經檢察官提起公訴（九十一年度偵字第四七一八號）
，本院判決如左：
    主      文
甲○○共同連續行使偽造私文書，足以生損害於他人，累犯，處有期徒刑肆月，如易
科罰金，以參佰元折算壹日，如附表編號一所示支票上偽造之「乙○○」署押壹枚沒
收之。
丙○○共同連續行使偽造私文書，足以生損害於他人，處有期徒刑參月，如易科罰金
，以參佰元折算壹日，如附表編號一所示支票上偽造之「乙○○」署押壹枚沒收之；
又故買贓物，處有期徒刑參月，如易科罰金，以參佰元折算壹日；應執行有期徒刑伍
月，如易科罰金，以參佰元折算壹日，如附表編號一所示支票上偽造之「乙○○」署
押壹枚沒收之。
    事      實
一、甲○○曾於民國八十六年三月二十八日因竊盜案件，經臺灣新竹地方法院判處有
    期徒刑七月，嗣經上訴臺灣高等法院，經該院於八十六年七月二十日判決駁回上
    訴確定，甫於八十七年五月三十一日（起訴書誤載為六月一日）因縮刑期滿執行
    完畢；丙○○曾於八十五年六月十日因賭博案件，經臺灣新竹地方法院判處有期
    徒刑三月確定，甫於八十五年七月十日經易科罰金執行完畢（未構成累犯）；詎
    均不仍不思悔改，甲○○竟意圖為自己不法之所有，於九十年八月十五日下午二
    時許，在其父乙○○位於苗栗縣造橋鄉朝陽村九鄰海埔仔三十二之四號住所內，
    竊取其父乙○○所有如附表所示之支票二紙（親屬間竊盜部分於偵查中經乙○○
    撤回告訴），得手後，古文華明知其無製作權，且未經乙○○之同意，竟另行基
    於供行使之犯意，旋即在其竊得之附表編號一所示支票背背面，偽簽乙○○之署
    押，並持乙○○之印章盜蓋（印章於使用後即放回原處），而偽造乙○○之背書
    。古文華於同日下午三、四時許，復將其竊得之附表編號二所示之支票，交予知
    情之丙○○以抵償其之前積欠丙○○之新台幣（下同）九千元債務，丙○○於取
    得上揭支票後，旋即與甲○○共同基於行使偽造文書之犯意聯絡，持附表編號一
    所示之支票，向不知情之丙○○友人林文玉換取現金一千一百元（林文玉經檢察
    官另為不起訴處分），足以生損害於乙○○。嗣丙○○於同年八月十五日下午三
    時許，持附表編號二所示之支票，至中國國際商業銀行頭份分行，將其入帳戶代
    收，然因心生不安，乃於翌日（即十六日）又將上開支票領回，而於同日下午二
    時許，始將上開支票背書轉讓並交付予不知情之林芸安，以抵償其先前積欠之修
    車費。嗣乙○○於九十年八月十五日十九時許，發現其所有如附表所示之支票二
    紙失竊，經報警後，始循線查悉上情。
二、案經乙○○訴由苗栗縣警察局竹南分局報請臺灣苗栗地方法院檢察署檢察官偵查
    起訴。
    理      由
一、右開事實，業經被告甲○○、丙○○迭於偵查中及本院審理中坦承不諱，並據證
    人林文玉、林芸安於警訊時、偵查中證述明確，核與告訴人乙○○於偵、審中指
    述情節相符，復有附表所示支票影本二紙、被告丙○○於九十年八月十六日簽立
    之代收票據領回申請書影本、林文玉臺灣銀行存摺影本各一份附卷可稽，是被告
    上揭自白確與事實相符。從而，本件事證明確，被告右揭行使偽造私文書、故買
    贓物等犯行，均堪認定，應予分別依法論科。
二、按在支票背面偽造署押，以為背書，其偽造支票背書，在票據法上係表示對支票
    負擔保責任之意思，為法律規定之文書，並非依習慣表示一定用意之證明，而其
    此項行為，足以生損害於他人，故應成立偽造私文書罪（參見最高法院七十年台
    上字第二一六二號判例）。是核被告甲○○所為，係犯刑法第二百十六條、第二
    百十條之行使偽造私文書罪；被告丙○○所為，係犯刑法第二百十六條、第二百
    十條之行使偽造私文書罪及同法第三百四十九條第二項之故買贓物罪。被告二人
    就上揭行使偽造私文書罪間，有犯意之聯絡及行為之分擔，均為共同正犯。又被
    告甲○○於附表編號一所示支票背面偽造告訴人乙○○署押及盜蓋印章用以偽造
    私文書，其偽造署押及盜蓋印章之行為，皆為偽造私文書之部分行為，均不另論
    罪；又被告二人偽造私文書復持以行使，其偽造之低度行為，均為行使之高度行
    為所吸收，只論以行使偽造私文書罪。另被告丙○○所犯上開行使偽造私文書罪
    及故買贓物罪，犯意各別、罪名互異、行為互殊，應予分論併罰。又被告甲○○
    曾於八十六年三月二十八因竊盜案件，經臺灣新竹地方法院判處有期徒刑七月，
    嗣經上訴臺灣高等法院，經該院於八十六年七月二十日判決駁回上訴確定，甫於
    八十七年五月三十一日因縮刑期滿執行完畢，有臺灣高等法院被告全國前案紀錄
    表及臺灣高等法院檢察署刑案紀錄簡覆表各一紙在卷可稽，其於有期徒刑執行完
    畢，五年內再犯有期徒刑以上之本罪，為累犯，應依刑法第四十七條之規定加重
    其刑。爰審酌被告甲○○曾有竊盜及贓物等犯罪前科，被告丙○○有賭博及違反
    毒品危害防制條例等犯罪前科，有臺灣高等法院被告全國前案紀錄表及臺灣高等
    法院檢察署刑案紀錄簡覆表各二紙在卷可稽，顯見被告二人素行均不佳，本件犯
    罪動機、方法、目的、告訴人所受損害程度、告訴人於本院審理中當庭表示願意
    原諒被告二人（參見本院九十二年一月二十四日審判筆錄第五頁）及被告二人犯
    後坦承犯行，知所悔悟，態度良好及檢察官具體求刑等一切情狀，分別從輕量處
    如主文所示之刑，並諭知易科罰金之折算標準，被告丙○○部分，並合併定其應
    執行之刑及諭知易科罰金之折算標準，以示懲儆。至附表編號一所示支票上偽造
    之「乙○○」署押一枚，應依刑法第二百十九條規定予以宣告沒收，至上開支票
    背面所蓋之「乙○○」印文一枚，係屬盜用之印文，依法不在該條規定沒收之列
    ，附此敘明。
據上論斷，應依刑事訴訟法第二百九十九條第一項前段，刑法第二十八條、第二百十
六條、第二百十條、第三百四十九條第二項、第四十七條、第五十一條第五款、第四
十一條第一項前段、第二百十九條，罰金罰鍰提高標準條例第一條前段、第二條，判
決如主文。
本案經檢察官吳義聰到庭執行職務。
中      華      民      國      九十二    年      二    月      七      日
                                    臺灣苗栗地方法院刑事第二庭
                                        法  官  吳  炳  桂
右正本證明與原本無異。
如不服本判決，應於送達後十日內向本院提出上訴狀（須附繕本），上訴於台灣高等
法院台中分院。
                                        書記官  楊  慧  萍
中      華      民      國      九十二    年      二    月      十      日
附錄本件判決論罪科刑法條全文：
刑法第二百十條：
偽造、變造私文書，足以生損害於公眾或他人者，處五年以下有期徒刑。
刑法第二百十六條：
行使第二百十條至第二百十五條之文書者，依偽造、變造文書或登載不實事項或使登
載不實事項之規定處斷。
刑法第三百四十九條第二項：
搬運、寄藏、故買贓物或為牙保者，處五年以下有期徒刑、拘役或科或併科一千元以
下罰金。
附  表：                                               單  位：新台幣
┌──┬───┬─────┬─────┬─────┬────┬─────┐
│編號│發票人│帳      號│票據號碼  │票面金額  │發票日  │付  款  行│
├──┼───┼─────┼─────┼─────┼────┼─────┤
│一  │王清松│四二二七一│ＡＬ五０五│二千五百元│九十年九│臺灣銀行苗│
│    │      │          │二六八九  │          │月二十日│栗分行    │
├──┼───┼─────┼─────┼─────┼────┼─────┤
│二  │陳福利│一六｜００│ＥＣ０一七│二萬零二百│九十年八│華南銀行宜│
│    │      │０九五三二│九六六五  │元        │月二十日│蘭分行    │
└──┴───┴─────┴─────┴─────┴────┴─────┘


司法院資訊處製作；財團法人民間司法改革基金會備份。
